臺灣臺北地方法院刑事判決　　　　　　100年度審簡上字第4號
上　訴　人　臺灣臺北地方法院檢察署檢察官
被　　　告　朱尚志
上列上訴人因被告竊盜案件，不服本院中華民國100 年10月13日
100 年度審簡字第29號第一審刑事簡易判決（起訴書案號：臺灣
臺北地方法院檢察署100 年度偵字第17619 號），提起上訴，本
院管轄第二審之合議庭判決如下：
    主      文
上訴駁回。
    事實及理由
一、本件經本院審理結果，認原審以被告所為係犯竊盜罪，累犯
    ，處拘役25日，如易科罰金，以新臺幣（下同）1,000 元折
    算1 日。其認事用法並無違誤，應予維持，並引用第一審簡
    易判決書所記載之事實、證據及理由（如附件）。
二、上訴意旨略以：原審未參酌被告於警詢及偵查中均否認犯行
    ，於法院審理時亦辯稱：監視錄畫面中行竊之人並非伊本人
    云云，且庭訊時被告之子表示願意與告訴人李黃麗華和解，
    被告仍未主動承認犯行或表示悔意，而告訴人於審理中亦稱
    ：本件事發後，被告之子曾到彩券行支付伊6,000 元，欲與
    伊達成和解，惟被告特地叮嚀伊不得將此事告知警方或檢方
    ，否則將被認定係承認竊盜犯行等語，則原判決認定被告犯
    後態度尚可，顯失依據。又被告前於民國97年間，因竊取彩
    券，先後4 次經臺灣板橋地方法院判處有期徒刑3 月、3 月
    、4 月及5 月確定，另因詐欺案件（在彩券行非法以電腦相
    關設備製作不實財產權喪失紀錄取財），遭同法院判處有期
    徒刑9 月確定，上開各罪於99年10月4 日合併執行完畢；復
    於100 年2 月間，因竊盜彩券之案件，經同法院以100 年度
    易字第1838號判決，判處有期徒刑8 月（此部分未構成累犯
    ），５年內再犯本案，應依累犯之規定，加重其刑至２分之
    １，原審未查，於上開情形下，卻仍量處低於前開歷次竊盜
    罪甚多之刑度，且相較上開臺灣板橋地方法院100 年度易字
    第1838號判決之量刑，亦顯然失當等云云。
三、按量刑輕重，係屬事實審法院得依職權自由裁量之事項，苟
    已斟酌刑法第57條各款所列情狀而未逾越法定刑度，不得遽
    指為違法（最高法院72年台上字第6696號、75年台上字第70
    33號判例參照）；且在同一犯罪事實與情節，如別無其他加
    重或減輕之原因，下級審量定之刑，亦無過重或失輕之不當
    情形，則上級審法院對下級審法院之職權行使，原則上應予
    尊重（最高法院85年度台上字第2446號裁判參照）；復按量
    刑之裁量權，乃憲法所保障法官獨立審判之核心，法院行使
    此項裁量權，亦非得以任意或自由為之，仍應受一般法律原
    理原則之拘束，即仍須符合法律授權之目的、法律秩序之理
    念、國民法律感情及一般合法有效之慣例等規範，尤其應遵
    守比例原則及平等原則之意旨，否則即可能構成裁量濫用之
    違法（最高法院86年度台上字第7655號判決參照），亦即如
    非有裁量逾越或裁量濫用之明顯違法情事，自不得擅加指摘
    其違法或不當，即使上級法院對下級法院裁量權之審查，亦
    應同此標準，此不僅在保障法官不受任何制度外之不當干涉
    ，更保障法官不受制度內的異質干涉，此方符憲法第80條所
    宣示獨立審判之真義。
四、經查本件被告自承於100 年7 月30日中午12時許，駕駛車牌
    號碼7N-460號營業用小客車，至臺北市○○區○○路1 段24
    4 號前，下車至該處之「Y 明彩券行」，持獎券向店內人員
    即被害人李黃麗華要求對獎，再趁其不注意之際，將桌上每
    張價值500 元之彩券12張（合計6,000 元）之立即型彩券灑
    落地面後，彎身拾取而竊取之，嗣經被害人事後清點並查看
    監視器錄影畫面後，始報警循線查獲上情，有監視器翻拍照
    片7 張在卷可稽，原審因認被告竊盜犯行事證明確，並審酌
    被告屢有竊盜之前案紀錄，仍未能養成尊重他人財產權之習
    慣，恣意竊取他人彩券行內之彩券，且在原審庭前曾賠償6,
    000 元予被害人，又於審判期日當庭再交付6,000 元（共計
    12,000元），彌補被害人損失而與其達成和解、取得其諒解
    ，足認被告此次確有悔意，而與其前所另犯之竊盜等前案多
    所否認飾詞狡辯顯有不同，參酌被害人當庭表達對被告刑度
    沒有意見等詞，暨被告之其他素行、年事已高但仍駕駛計程
    車營生之生活狀況、犯罪之動機、目的、手段、所竊之物價
    值高低等一切情狀，爰依刑事訴訟法第449 條第2 項、第 3
    項、刑法第320 條第1 項、第47條第1 項、第41條第1 項前
    段、刑法施行法第1 條之1 規定，以簡易判決處被告拘役25
    日，如易科罰金，以新臺幣1 千元折算1 日，其認事用法均
    無違誤，量刑亦妥適，檢察官以原判決量刑並非允當為唯一
    理由，提起本件上訴，其上訴尚非有理由，爰依法予以駁回
    。
據上論斷，應依刑事訴訟法第 455條之1第1項、第3項、第368條
、第373條，判決如主文。
本案經檢察官徐文豪到庭執行職務
中    華    民    國   100    年    11    月    30    日
                  刑事第二十庭    審判長法  官    劉慧芬
                                        法  官    顧正德
                                        法  官    詹慶堂
以上正本證明與原本無異。
不得上訴。
                                        書記官    蔡易霖
中    華    民    國   100    年    11    月    30    日
附錄本案所犯法條全文：
刑法第320條
意圖為自己或第三人不法之所有，而竊取他人之動產者，為竊盜
罪，處5  年以下有期徒刑、拘役或 5 百元以下罰金。
意圖為自己或第三人不法之利益，而竊佔他人之不動產者，依前
項之規定處斷。
前二項之未遂犯罰之。